【裁判字號】    92,交上易,144
【裁判日期】    920521
【裁判案由】    過失傷害
【裁判全文】
臺灣高等法院高雄分院刑事判決          九十二年度交上易字第一四四號
    上  訴  人  台灣高雄地方法院檢察署檢察官
    被      告  乙○○
右上訴人因被告過失傷害案件，不服臺灣高雄地方法院九十二年度交易字第五六號中
華民國九十二年五月二十一日第一審判決（起訴案號：臺灣高雄地方法院檢察署九十
一年度調偵字第六六一號），提起上訴，本院判決如左：
      主      文
上訴駁回。
      事實及理由
一、本案經本院審理結果，認原審認事用法及量刑均無不當，應予維持，並引用原審
    判決書記載之事實、證據及理由（如附件）。
二、檢察官循告訴人丙○○之聲請，上訴意旨略以：當時是因告訴人及其妻在場，被
    告根本無法跑掉，經聯絡相關單位急救，當時被告犯行早已為偵查機關發現，自
    不符合自首要件，原判決認被告周昌男係自首而予減輕其刑，顯有未當云云。然
    查本件車禍發生後，係由當地住戶打電話叫救護車前來，再由救護車人員報警，
    警察前來時，被告即主動找警員說其係開車肇事之人等情，業據被告供明在卷，
    而告訴人丙○○亦自承其並未報案，警察到場之際，其即昏過去等語，嗣被告旋
    即在杉林分駐所接受警員傅坤金之偵訊，有筆錄在卷可稽，足見警員傅坤金據報
    趕到現場時，僅知有車禍發生尚不知肇事者係何人，係被告向警員自承其係肇事
    者，應無可疑，是告訴人丙○○供稱被告犯行早已為偵查機關發現，乃係其主觀
    臆測之詞，尚乏依據，原審認被告係自首，依法減輕其刑，洵無不合，檢察官上
    訴非有理由，應予駁回。
據上論斷，應依刑事訴訟法第三百六十八條、第三百七十三條，判決如主文。
本案經檢察官彭南雄到庭執行職務。
中    華    民    國     九十二     年       七       月     二十九     日
                              臺灣高等法院高雄分院刑事第四庭
                                  審判長法官  蕭權閔
                                        法官  李嘉興
                                        法官  陳吉雄
右正本證明與原本無異。
不得上訴。
                                      書記官  黎  珍
中    華    民    國     九十二     年       七       月    三十一      日
附件：
臺灣高雄地方法院刑事判決                          九十二年度交易字第五六號
    甲  訴  人  臺灣高雄地方法院檢察署檢察官
    被      告  乙○○  男  二十二歲（民國○○○年○月○○日生）
                        住高雄縣鳳山市○○路五巷四號
                        身分證統一編號：Ｖ一二八六六四五號
右列被告因過失傷害案件，經檢察官提起甲訴（九十一年度調偵字第六六一號），本
院判決如左：
    主  文
乙○○因過失傷害人致重傷，處有期徒刑肆月，如易科罰金，以參佰元折算壹日。
    事  實
一、乙○○於民國九十一年一月四日十六時五分許，駕駛車牌號碼ＸＸ─三三七八號
    之自小客車，沿高雄縣杉林鄉○○村○○路由南往北方向行駛，駛至高雄縣杉林
    鄉○○村○○路旗林高幹四二０號前之無號誌交岔路口時，本應注意行經無號誌
    之交岔路口，應減速慢行，作隨時停車之準備，詎其應注意並能注意，竟疏未注
    意為減速行駛，適有丙○○駕駛車牌號碼ＹＸ─四八三七號之自小客車，由新庄
    村東向西方向行經該交岔路口，應注意支線道應讓幹線道先行，詎其能注意，亦
    疏未注意，仍貿然右轉，致乙○○所駕小客車之前保險桿及車頭與丙○○所駕自
    小客車左側車門撞擊，撞擊力致丙○○之自小客車逆時針方向一百八十度旋轉，
    車尾碰撞水溝駁崁始停止。丙○○因而受有左盆髖臼粉碎性骨折、左前臂橈骨、
    尺骨骨折、尿道不完全斷裂及尿道狹窄等傷害，經送高雄醫學大學附設中和紀念
    醫院急救，惟在接受治療後，現左前臂骨折不癒合，左髖臼變形及疼痛，嚴重影
    響左前臂及左髖關節之功能，屬機能喪失之重傷害。乙○○在有偵查權限機關發
    現其犯罪前，向據報到場處理之高雄縣警察局旗山分局杉林分駐所警員傅坤金自
    首，並接受裁判。
二、案經丙○○訴經高雄縣警察局旗山分局報請臺灣高雄地方法院檢察署檢察官偵查
    起訴。
     理  由
一、訊據被告乙○○供承於右揭時地駕車發生車禍致告訴人丙○○受傷之事實，核與
    告訴人丙○○於警偵訊時及本院審理中指訴情節相符，並有道路交通事故調查報
    告表乙份、現場現片八張附卷可憑。而告訴人丙○○因本件車禍致受有左盆髖臼
    粉碎性骨折、左前臂橈骨、尺骨骨折、尿道不完全斷裂及尿道狹窄等傷害，經送
    高雄醫學大學附設中和紀念醫院急救，惟在接受治療後，現左前臂骨折不癒合，
    左髖臼變形及疼痛，嚴重影響左前臂及左髖關節之功能，屬機能喪失之重傷害等
    情，此有高雄醫學大學附設中和紀念醫院診斷證明書及該院九十二年二月廿七日
    (92) 高醫附秘字０五三０號函各一紙在卷可稽。又案發現場道路之時速限制為
    五十甲里，此有警製之道路交通事故調查報告表及台灣省高屏澎車輛行車事故鑑
    定委員會鑑定意見書上記載可稽。而被告於警訊時亦供稱：時速四、五十甲里等
    語。按行經無號誌之交岔路口，應減速慢行，作隨時停車之準備，道路交通安全
    規則第九十三條第一項第四款定有明文。被告駕駛前述重車行經前述時速限制為
    五十甲里道路之交岔路口，本應注意前開規定，且亦無不能注意之情事，仍以四
    、五十甲里之時速前進，並未減速慢行，亦未作隨時停車之準備，致生本件車禍
    ，其顯有過失。雖告訴人在支線道駕車至無號誌之交岔路口未暫停讓被告之車輛
    先行，亦與有過失，惟此並不足以解免被告過失之刑責。本件經送台灣省高屏澎
    車輛行車事故鑑定委員會鑑定，亦採相同之見解，該鑑定意見謂：「丙○○酒後
    (酒精濃度約０．０九毫克)駕駛小客車支線未讓幹道車先行。乙○○駕駛小客車
    未減速行駛」等鑑定意見於附卷可參，足見被告及告訴人均有過失。又告訴人丙
    ○○所受之前述重傷害與被告之過失行為間有相當之因果關係。被告之過失致人
    受重傷犯行，事證明確，堪予認定，依法應予論科。
二、核被告乙○○所為，係犯刑法第二百八十四條第一項後段之罪。甲訴人認被告所
    犯係同條項前段之罪，尚有未洽。惟其犯罪基本事實相同，爰變更起訴法條。被
    告在有偵查權限機關發現其犯罪前，向據報到場處理之高雄縣警察局旗山分局杉
    林分駐所警員傳坤金自首前述犯罪，並接受裁判等情，有警訊筆錄可按，為對於
    未發覺之罪自首而受裁判，爰依刑法第六十二條前段減輕其刑。爰審酌被告之過
    失情節，告訴人丙○○駕車未讓幹道車先行，亦有過失、告訴人所遭受之傷害嚴
    重，被告於本件偵審期間迄未與告訴人達成和解，犯罪後態度尚非良好等一切情
    狀，量處如主文所示之刑並諭知易科罰金之折算標準。
三、據上論斷，應依刑事訴訟法第二百九十九條第一項前段、第三百條，刑法第二百
    八十四條第一項後段、第六十二條前段、第四十一條第一項前段，罰金罰鍰提高
    標準條例第一條前段、第二條，判決如主文。
中      華      民      國    九十二    年      四      月     十一     日
                                      臺灣高雄地方法院交通法庭
                                          法  官  郭  佳  瑛
右正本證明與原本無異
如不服本判決應於送達後十日內向本院提起上訴。
                                          書記官  何  瓊  芳
中      華      民      國    九十二    年      四      月     十四     日
附錄本案論罪科刑法條全文
刑法第二百八十四條第一項
因過失傷害人者，處六月以下有期徒刑，拘役或五百元以下罰金，致重傷者，處一年
以下有期徒刑，拘役或五百元以下罰金。
臺灣高雄地方法院刑事裁定                          九十二年度交易字第五六號
    甲  訴  人  臺灣高雄地方法院檢察署檢察官
    被      告  乙○○  男  二十三歲（民國○○○年○月○○日生）
    住高雄縣鳳山市○○路五巷四號
                        身分證統一編號：Ｖ一二八六六四五號
右列被告因過失傷害案件，本院於九十二年四月十一日所為之判決原本及其正本，茲
發現有誤，應裁定更正如左：
    主  文
原判決之原本及其正本理由欄內關於「時速限制為五十甲里」均更正為「時速限制為
四十甲里」。
    理  由
一、按刑事判決文字，顯係誤寫，而不影響於全案情節與判決之本旨者，參照民事訴
    訟法第二百三十二條規定，原審法院得以裁定更正之，業經司法院大法官會議釋
    字第四三號解釋在案。
二、本件原判決之原本及其正本理由欄內關於「時速限制為五十甲里」係誤寫，依前
    開說明，自應均更正為「時速限制為四十甲里」。
三、依刑事訴訟法第二百二十條裁定如主文。
中      華      民      國      九十二      年    五    月    二十一    日
                                  臺灣高雄地方法院交通法庭
                                      法  官  郭  佳  瑛
右正本證明與原本無異。
如不服本裁定，應於送達後五日內，向本院提起抗告。
                                      書記官  何  瓊  芳
中      華      民      國      九十二      年    五    月    二十一    日


司法院資訊處製作；財團法人民間司法改革基金會備份。
